【裁判字號】    91,易,1400
【裁判日期】    920130
【裁判案由】    傷害
【裁判全文】
臺灣屏東地方法院刑事判決                        九十一年度易字第一四號
    公  訴  人  臺灣屏東地方法院檢察署檢察官
    被      告  丙○○
右列被告因傷害案件，經檢察官提起公訴（九十一年度偵字第六一五七號），本院判
決如左︰
    主  文
丙○○傷害人之身體，處拘役貳拾日，如易科罰金，以佰元折算壹日。
    事  實
一、丙○○與乙○○同在國泰人壽股份有限公司屏南展業處任職，丙○○為乙○○之
    下屬，二人曾為男女朋友關係，其等感情生變後，丙○○認為乙○○在業務上多
    所刁難，經與乙○○溝通後並無結果，丙○○急欲解決此事，於民國九十一年九
    月二十二日下午四時四十五分許，見乙○○外出拜訪客戶，乃尾隨乙○○至屏東
    縣高樹鄉○○村○○路一三之一號（起訴書誤書為大同路十九號）丁○○住處附
    近，丙○○先行要求談判，乙○○不予理會，逕至上址拜訪丁○○，丙○○見狀
    緊跟在後，再行請求乙○○勿再刁難，乙○○回以：沒什麼好說的等語，丙○○
    心生氣憤，竟基於傷害之犯意，趁乙○○在上址騎樓處呼叫丁○○，迨無人回應
    轉身欲離開之際，徒手毆打乙○○臉部一下，致乙○○受有兩眉間挫傷、頭部外
    傷合併腦震盪之傷害，乙○○被毆後大聲呼救旋即報警處理。
二、案經乙○○訴由屏東縣警察局里港分局報告臺灣屏東地方法院檢察署檢察官偵查
    起訴。
    理  由
一、被告丙○○承認與告訴人乙○○感情生變後，迭遭告訴人刁難，而於上述時地尾
    隨告訴人欲與告訴人溝通解決糾紛，然迭遭告訴人拒絕之事實，但否認有何傷害
    之犯行，辯稱：「我僅是要求乙○○好聚好散，並未出手毆打乙○○。」云云。
    經查，被告於上述時地如何出手毆打告訴人成傷一節，業經告訴人指訴明確，並
    有告訴人被毆受傷就診之診斷證明書二紙及現場相片二幀在卷可證。而被告與告
    訴人之糾紛未解，案發當日被告復尾隨告訴人欲談論此事，足見被告急欲解決糾
    紛之心態，惟被告於案發時地先後之要求均遭告訴人拒絕，被告對告訴人心生不
    滿，衡有可能。參照被告坦承當時語氣比較大聲等語（見偵查卷第六頁），可見
    被告於案發當時已然生氣，故被告因一時氣憤進而出手毆打告訴人，尚與常情無
    違，告訴人指訴遭被告毆打等語，即屬有據，而可採信，被告辯稱並未毆打告訴
    人云云，不足採信。至於丁○○及甲○○即丁○○之妻於案發時均並未在場目擊
    等情，分據證人丁○○、甲○○於本院審理時供陳明確；另甲○○於案發後返回
    上址住處看見被告與告訴人二人時，僅覺氣氛奇怪，告訴人復未向其陳明發生何
    事，待警察前來時，始行了解告訴人指訴遭被告毆打一節，亦經證人甲○○供述
    在卷，再依驗傷診斷書人體部位圖所載告訴人所受外傷並不嚴重，則證人甲○○
    證述於案發後並未看到被告受傷等語，應是未加注意使然，均無足為被告有利之
    證據。本件事證明確，被告傷害犯行堪以認定。
二、核被告丙○○所為，係犯刑法第二百七十七條第一項之傷害罪。爰審酌被告因感
    情糾紛衍生工作上衝突而行傷害之犯罪動機、造成告訴人受傷之程度、徒手毆打
    之手段及犯罪後否認犯行之犯後態度等一切情狀，量處如主文所示之刑，並諭知
    易科罰金之折算標準。
據上論斷，應依刑事訴訟法第二百九十九條第一項前段，刑法第二百七十七條第一項
、第四十一條第一項前段，罰金罰鍰提高標準條例第一條前段、第二條，判決如主文
。
中      華      民      國      九十二      年    一    月    三十    日
                                      臺灣屏東地方法院刑事第二庭
                                          法  官  林昌義
右正本證明與原本無異。
如不服本判決應於收受本判決後送達後十日內向本院提出上訴書狀，其未敘述上訴理
由者，並得於提起上訴後十日內向本院補提理由書狀（均須按他造當事人之人數附繕
本 ）「切勿逕送上級法院」
                                          書記官   于耀文
中      華      民      國      九十二      年    一    月    三十    日
附錄法條
刑法第二百七十七條第一項：
傷害人之身體或健康者，處三年以下有期徒刑、拘役或一千元以下罰金。


司法院資訊處製作；財團法人民間司法改革基金會備份。
